【裁判字號】    98,中簡上,1053
【裁判日期】    981223
【裁判案由】    違反商標法
【裁判全文】
臺灣臺中地方法院刑事判決          98年度中簡上字第1053號
上  訴  人  臺灣臺中地方法院檢察署檢察官
被      告  乙○○
上列上訴人因被告違反商標法案件，不服本院臺中簡易庭98年度
中簡字第3057號中華民國98年9 月23日第一審判決（聲請案號：
臺灣臺中地方法院檢察署98年度偵字第18146 號），提起上訴並
移送併辦（98年度偵字第24067 號、98年度偵字第22533 號），
本院管轄之第二審合議庭判決如下：
    主    文
原判決撤銷。
乙○○明知為未得商標權人同意，於同一商品，使用相同之註冊
商標之商品意圖販賣而陳列，處拘役伍拾伍日，如易科罰金，以
新臺幣壹仟元折算壹日。扣案之仿冒「LV」商標圖樣之手提袋、
零錢包各壹只、仿冒「GUCCI 」商標圖樣之手拿包壹只，均沒收
。
    犯罪事實
一、乙○○明知「LV」、「GUCCI」 之商標圖樣，分別業經法商
    路易威登馬爾悌耶公司、義大利商固喜歡固喜公司向我國經
    濟部智慧財產局申請註冊，取得商標專用權，指定使用於手
    提箱袋、皮夾、皮包、非貴重金屬錢包等商品，現仍在商標
    專用期間內。又明知其於民國94年7 月間攜子前往大陸地區
    與配偶團聚時，所購入欲供己使用而印有「LV」圖樣之手提
    袋、零錢包各1 只、「GUCCI 」圖樣手拿包1 只，均係未經
    上開商標專用權人之同意或授權，與商標專用權人所生產或
    授權製造之同一商品，使用相同註冊商標之仿冒品，竟基於
    販賣營利之意圖，於民國98年4 月29日10時許，在其位於臺
    中縣太平市○村○街45號6 樓之9 之住處，利用其配偶所購
    置之電腦上網連線，且以「sophia100189」帳號登入至雅虎
    奇摩拍賣網站，並將所拍攝上開仿冒手提袋、零錢包、手拿
    包之照片上傳，而以在該網頁內刊登照片供不特定人上網瀏
    覽之方式，公開陳列上開仿冒商標圖樣商品，並張貼相關拍
    賣之訊息，供不特定人士下標競購，並留下其在華南商業銀
    行太平分行開立之帳戶（帳號000000000000號）作為買主匯
    款使用。嗣為警執行網路巡邏勤務時發覺上情，乃分別佯裝
    買主上網標購，而先後於下列時間查獲：
  1.98年5 月4 日，彰化縣警察局鹿港分局員警佯裝買主下標購
    得上開仿冒「LV」商標圖樣零錢包，經匯款至乙○○之帳戶
    後，於同年5 月8 日收受而扣得乙○○所郵寄之仿冒「LV
    」商標圖樣零錢包1 只。
  2.98年5 月6 日，彰化縣警察局田中分局員警佯裝買主下標購
    得上開仿冒「GUCCI 」商標圖樣手拿包，經於同年月7 日匯
    款至乙○○之帳戶後，嗣則收受而扣得乙○○所郵寄之仿冒
    「GUCCI 」商標圖樣之手拿包1 只。
  3.98年5 月8 日，臺南縣警察局員警佯裝買主下標購買上開仿
    冒「LV」商標圖樣手提袋，且於同年月10日得標，經匯款至
    至乙○○之帳戶後，嗣則收受而扣得乙○○所郵寄之仿冒「
    LV」商標圖樣之手提袋1 只。
二、案經臺南縣警察局移送臺灣臺中地方法院檢察署檢察官偵查
    聲請簡易判決處刑及彰化縣警察局鹿港分局、田中分局報告
    臺灣臺中地方法院檢察署檢察官移送併辦。
    理    由
一、證據能力部分：查有關以下所引用被告以外之人於審判外之
    言詞或書面陳述，而不符合刑事訴訟法第159 條之1 至第15
    9 條之4 之規定者，業經被告、檢察官於本院於審理時陳稱
    同意作為證據（見本院卷第38頁），且經本院當庭提示而為
    合法之調查，復審酌前開證據作成或取得之狀況，並無非法
    或不當取證之情事，且亦無顯不可信之情況，故認為適當而
    均得以作為證據，是前開證據依刑事訴訟法第159 條之5 第
    1 項之規定，均具有證據能力，先予敘明。
二、本院得心證之理由：
  (一)上揭犯罪事實，訊據被告乙○○於本院審理中坦承不諱，並
    有雅虎奇摩帳號申請人資本資料暨登入紀錄、雅虎奇摩拍賣
    網站網頁列印資料（含仿冒品照片）、彰化縣警察局田中分
    局員警佯裝購買而匯款之郵政自動櫃員機交易明細表、被告
    刊登於網頁供買主匯款之帳戶存摺在卷可稽，復有上開印有
    「LV」商標圖樣之手提袋、零錢包各1 只、印有「GUCCI 」
    商標圖樣之手拿包1 只扣案可佐。又扣案之商品，均屬未經
    上開商標專用權人之同意或授權，與商標專用權人所生產或
    授權製造之同一商品，使用相同註冊商標之仿冒品乙節，亦
    經證人即路易威登馬爾悌耶公司委託鑑定之甲○○、固喜歡
    固喜公司委託鑑定之丁○○於警詢證稱無訛，並有鑑定能力
    證明書、授權書、鑑定證明書、經濟部智慧財產局商標資料
    檢索附卷可參。
  (二)再按所謂販賣行為，不以販入後復行賣出為必要，祇要以營
    利為目的，而有販入或賣出二者其一之行為，即足構成（最
    高法院69年台上字第1675號判例要旨參照）。又按警察行使
    職權，不得以引誘、教唆人民犯罪或其他違法之手段為之，
    警察職權行使法第3 條第3 項定有明文。如行為人已有犯罪
    行為之事前傾向，亦即其原有犯罪之意圖及想法，教唆者僅
    係利用其機會始加以逮捕而已，行為人之犯罪決意並非其所
    誘發，此即一般警察機關所指之誘捕偵查或稱「釣魚」辦案
    之方式，因其僅係利用其機會，並非違法誘發他人犯罪始予
    以逮捕。故關於販賣之罪，倘係員警基於誘捕偵查佯裝買主
    而查獲者，因員警主觀上並無買受之真意，事實上並無買賣
    之意思合致，然被告原具有有販賣之故意，且已著手於販賣
    行為，仍應視各該法律有無處罰之規定而論以未遂犯。查被
    告供稱：扣案之仿冒商標商品，均係伊於94年7 月間，帶小
    孩前往大陸地區與配偶團聚期間所購入，原欲供自己使用等
    語明確（見本院卷第39頁），並有被告之入出境資訊連結作
    業在卷可憑，參酌扣案之仿冒商標商品數量甚少，且款式並
    無重複，尚與一般女性消費及平日使用之習慣無違，此外，
    復查無任何證據證明被告係基於營利意圖而販入上開仿冒商
    標商品，足認被告之供詞非虛，應堪採信。又本件扣案之仿
    冒商標商品，均係員警執行網路巡邏勤務期間，瀏覽被告所
    刊登之網頁照片及拍賣訊息後，認其涉有違反商標法之犯罪
    嫌疑，乃以誘捕偵查之方式佯裝購買而查獲，業據被告自承
    在卷，亦有偵查報告3 份附卷可參，是員警自始既無買受之
    真意，被告之行為要僅屬販賣未遂階段，然商標法第82條關
    於販賣仿冒商標商品之罰則並未處罰未遂犯，是本件自應僅
    就被告意圖販賣而陳列仿冒商標商品之行為予以論處，亦無
    疑義。綜上，本件事證明確，被告犯行洵堪認定，自應依法
    論科。
三、查被告乙○○意圖販賣而以其所拍攝印有仿冒「LV」、「GU
    CCI 」商標之商品照片，刊登於雅虎奇摩拍賣網站網頁上，
    供不特定人瀏覽標購，而網路買賣為現今常見之交易方式，
    在網路上刊登仿冒商標商品照片，自與陳列仿冒商標商品之
    實品無異，故核其所為，係犯商標法第82條意圖販賣而陳列
    仿冒商標商品罪。檢察官聲請意旨認被告所為係犯商標法第
    82條之販賣仿冒商標商品罪，容有未合業如前述，惟販賣與
    意圖販賣而陳列乃高度與低度行為之實質上一罪關係，且明
    定於同一法條內，尚不生變更起訴法條之問題，併予敘明。
    被告以一意圖販賣而陳列行為同時侵害上開法商路易威登馬
    爾悌耶公司（「LV」商標）、義大利商固喜歡固喜公司「GU
    CCI 」商標）之商標專用權，屬同種想像競合，應依刑法第
    55條規定論以一罪。再被告雖自98年4 月29日起，在雅虎奇
    摩拍賣網站上刊登仿冒「LV」、「GUCCI 」商標之商品照片
    而加以陳列，然被告僅有單一陳列行為，其後僅係陳列之狀
    態之繼續，應僅論以一罪。
四、原審以被告罪證明確，予以論罪科刑，固非無見，惟查：(一)
    原審判決就檢察官移送併辦部分即被告另有意圖販賣而陳列
    仿冒「LV」商標圖樣之零錢包、仿冒「GUCCI 」商標圖樣之
    手拿包，且各於犯罪事實欄1.2.所示時間為警查獲等事實，
    未及審酌，尚有疏漏；(二)本案尚無證據證明被告係基於營利
    意圖而販入扣案之仿冒商標商品，且員警係以實施誘捕偵查
    之方式查獲本案，並無購買之真意，被告之販賣行為尚屬未
    遂，然商標法第82條並無販賣未遂犯之處罰，故本件應論以
    意圖販賣而陳列仿冒商標商品罪，原審判決未斟酌及此，亦
    有未合，自應由本院予以撤銷改判。爰審酌被告並無前科（
    有臺灣臺中地方法院檢察署刑案資料查註紀錄表、臺灣高等
    法院被告前案紀錄表在卷可憑），為牟私利，竟意圖販賣以
    刊登照片於網路之方式而陳列仿冒商標商品，侵害他人之商
    標專用權，破壞我國保護智慧財產權之國際形象，惟念被告
    犯後坦承不諱，本案扣得之仿冒商品數量甚少，被告尚未實
    際獲利即遭查獲，被害人之損害非重，且犯後態度良好，亦
    表悔意等一切情狀，量處如主文第2 項所示之刑，並諭知易
    科罰金之折算標準。末查，扣案之仿冒「LV」商標圖樣之手
    提袋、零錢包各1 只、仿冒「GUCCI 」商標圖樣之手拿包1
    只，均係被告犯商標法第82條之罪所販賣之商品，不問屬於
    犯人與否，應依商標法第83條規定，併予宣告沒收之。
五、又刑法第41條第2 項至第8 項，雖業於97年12月30日修正，
    經總統於98年1 月21日公布，並於98年9 月1 日施行。然因
    易科罰金、易服勞役之折算標準及其期限涉及裁量權之行使
    ，屬於科刑規範事項，其折算標準於裁判時並應於主文內諭
    知，與一般純屬執行之程序有別，而有關易服社會勞動折算
    標準為6 小時折算1 日，期限為最長1 年，修正後刑法第41
    條第2 項、第3 項、第5 項已定有明文，其標準係屬固定，
    並不涉及法院裁量權之行使，亦非屬科刑規範事項，且依新
    修正之刑事訴訟法第479 條第2 項規定，可知該易服社會勞
    動乃係屬執行檢察官之權限，另刑事訴訟法第309 條關於有
    罪判決書之主文記載事項之規定，亦未因上揭刑法第41條第
    2 項增訂易服社會勞動之規定而配合同時修正諭知易服社會
    勞動之折算標準，是本件自無須再於主文中另諭知易服社會
    勞動之折算標準，附此敘明。
六、據上論斷，應依刑事訴訟法第455 條之1 第1 項、第3 項、
    第369 條第1 項前段、第364 條、第299 條第1 項前段，商
    標法第82條、第83條，刑法第11條、第55條、第41條第1 項
    前段，判決如主文。
本案經檢察官丙○○到庭執行職務。
中    華    民    國    98    年    12    月    23    日
                  刑事第十二庭  審判長法  官  楊文廣
                                      法  官  周玉蘭
                                      法  官  劉敏芳
以上正本證明與原本無異。
本件不得上訴。
                                      書記官  陳錫威
中    華    民    國    98    年    12    月    23    日
附錄論罪科刑法條
商標法第82條：
明知為前條商品而販賣、意圖販賣而陳列、輸出或輸入者，處1
年以下有期徒刑、拘役或科或併科新臺幣5 萬元以下罰金。


司法院資訊處製作；財團法人民間司法改革基金會備份。
